# 请问陈版主，公司以固定资产无形资产出资设立子公司问题

提问人：visionw 时间：2021-10-12 22:58:43
请问陈版主，本公司有一事业部，现拟以该事业部的所有非货币资产按评估价出资、员工以现金出资，事业部成为本公司的控股子公司。问题是：
1 、本公司此非货币资产出资应该适用 长投和企业合并准则，不是适用非货币资产交换准则吧？ 2 、此投资新设公司应该也属于同一控制下的企业合并吧？母公司按子公司的净资产份额确认长投、长投与原事业部非货币资产的账面价值之间的差额做为资产本积（不足时再记未分配利润）？
3 、原资产的账面价值与评估价值之间的增值部分应做为应税所得交纳企业所得税吧？ 4 、如果此企业所得税税务同意延期交纳，那么母公司应该确认递延所得税负债，而合并报表时由于增值部分要抵销，即所得税费用也要抵销，那么递延所得税负债是否也要抵销，还是合并层面确认递延所得税资产？

回答人：chenyiwei
1 、本公司以非货币资产出资设立子公司，在本公司的个别报表层面按非货币性资产交换交易处理，通常理解不具有商业实质。
2 、对新设子公司而言，该交易属于同一控制下企业合并。
3 、可能涉及特殊性税务处理，建议咨询税务专业人士意见。也不排除可以递延五年缴纳。
4 、该项递延所得税负债，在合并报表层面也将转化为后续五年的应纳税所得额，因此合并报表层面应保留该项递延所得税负债。合并报表层面可就被抵销的资产评估增值确认递延所得税资产（假设新设子公司未来有足够多应纳税所得额）。

提问人：visionw 时间：2021-10-14 08:05:04
谢谢陈老师！非货准则中说，如果涉及企业合并，则适用长投准则和企业合并准则。成立新公司我理解是涉及到企业合并呀？投资新设不属于企业合并吗？还是有其他说法？

回答人：chenyiwei
投资新设，对被投资方而言可能涉及企业合并，但对于投资方而言不可能是企业合并。